Inventaris van het archief van de Mobiele Zuid-Hollandse Schutterij
Nationaal Archief, Den Haag
Mobiele Zuid-Hollandse Schutterijen
Mobiele Schutterij ZH
1830-1839
3402
7.60 meter; 562 inventarisnummers.
Normale geschreven, getypte en gedrukte documenten, geen bijzondere handschriften.
Nationaal Archief, Den Haag
Schutterij Zuid-Holland, 1e Afdeling
Schutterij Zuid-Holland, 1e Afdeling, 1e Bataljon
Schutterij Zuid-Holland, 1e Afdeling, 2e Bataljon
Schutterij Zuid-Holland, 2e Afdeling
Schutterij Zuid-Holland, 2e Afdeling, 1e Bataljon
Schutterij Zuid-Holland, 2e Afdeling, 2e Bataljon
Schutterij Zuid-Holland, 3e Afdeling
Schutterij Zuid-Holland, 3e Afdeling, 1e Bataljon
Schutterij Zuid-Holland, 3e Afdeling, 2e Bataljon
Schutterij Zuid-Holland, 4e Afdeling
Schutterij Zuid-Holland, 4e Afdeling, 1e Bataljon
Schutterij Zuid-Holland, 4e Afdeling, 2e Bataljon
Vrijwillige Artilleriecompagnie van Brielle en het eiland Voorne
Compagnie Vrijwillige Jagers der Leidse Hogeschool
Dit archief heeft betrekking op de afdelingen schutterij (militie), voor zover afkomstig uit de provincie Zuid-Holland, die gemobiliseerd waren tijdens de Belgische Opstand (1830-1839). Het grootste deel van het archief wordt gevormd door de zogenaamde "controleboeken" waarin de ontvangen gelden en goederen werden verantwoord en waarin de veranderingen en bewegingen van het personeel werden aangetekend. Voorts zijn in dit archief ondergebracht stukken met betrekking tot de toekenning van het Metalen Kruis aan degenen die in 1830 en 1831 onder de wapenen zijn geweest.
Archiefvorming
Geschiedenis van de archiefvormer
De controleboeken van de Mobiele Zuidhollandse Schutterij
Op dezelfde dag dat in België het voorlopig bewind besloot een Nationaal Congres bijeen te roepen, vaardigde Willem I het besluit uit waarbij de dienstdoende schutterij in de trouw gebleven provinciën mobiel verklaard werden (4 October 1830, no. 29
Recueil Militair 1830, II, blz. 1.
). Zij werden uitgebreid en georganiseerd bij de besluiten van de 11e October d.a.v., no. 11, en de 1e November 1830, no. 12
Recueil Militair 1830, II, blz. 26 en 61.
.
De inwendige administratie werd geregeld bij besluit van 26 November 1830, no. 31
Recueil Militair 1830, II, blz. 100.
en het is tengevolge van artikel 46 van dit voorschrift dat de hieronder beschreven contrôleregisters zijn aangelegd.
De lijsten aangaande de toekenning van het Metalen Kruis
Het Metalen Kruis werd ingesteld bij Koninklijk Besluit van 12 September 1831, no. 70, en was bestemd voor al diegenen die in 1830 en 1831 onder de wapenen waren geweest, zonder onderscheid van rang of stand.
Geschiedenis van het archiefbeheer
In 1839 werden de contrôleregisters na en door de ontbinding der korpsen Mobiele en Reserve-schutterij bij Koninklijk Besluit van 4 Augustus 1839, Stb. no. 34, bij het departement van Oorlog ingezonden.
Van het departement van Oorlog werden de contrôleregisters overgebracht naar de Tweede Afdeling van het Algemeen Rijksarchief, die in 1948 registers, op Zuid-Holland betrekking hebbende, aan de Derde Afdeling overdroeg.
De rechtstitel is (nog) onbekend
Inhoud en structuur van het archief
3.09
Ordening van het archief
De ordening van het archief weerspiegelt de indeling van de Zuid-Hollandse schutterij in vier afdelingen, welke zijn onderverdeeld in bataljons, die op hun beurt weer zijn onderverdeeld in een staf en enkele compagnieën.
Aanwijzingen voor de gebruiker
Openbaarheidsbeperkingen
Volledig openbaar.
Materiële beperkingen
Aanvraaginstructie
Openbare archiefstukken kunnen online worden aangevraagd en gereserveerd. U kunt dit ook via de terminals in de studiezaal van het Nationaal Archief doen. Om te kunnen reserveren dient u de volgende stappen te volgen:
U maakt een profiel aan op www.gahetna.nl, en logt vervolgens in
Via de archiefinventaris (alleen de beschrijvingen met rode nummers) selecteert u het gewenste archiefstuk door op de knop 'Reserveren' te klikken
In het volgende scherm geeft u aan op welke dag u het archiefstuk wilt inzien
Indien u zich bevindt in de studiezaal en een tafelnummer heeft ontvangen kunt u dit nummer vermelden. Als u geen tafelnummer heeft kunt u tafelnummer 777 laten staan
Vervolgens bevestigt u uw reservering door deze te versturen.
Verwant materiaal
Beschikbaarheid van kopieën
Verwante archieven
Naamlijsten van personen die tijdens de Belgische Opstand en de mobilisatiejaren als vrijwilliger dienst hebben gedaan, zijn te vinden in het Kabinetsarchief van het ministerie van Binnenlandse Zaken, nummer toegang 2.04.26.02, inv.nr. 715.
Stukken betreffende de toekenning van het Metalen Kruis aan schutters en vrijwilligers die in de mobilisatiejaren onder de wapenen waren, zijn ondergebracht Metalen Kruizen en Bronzen Medailles, 1831-1834, nummer toegang 2.13.13.03. Dit archief is ontsloten door een naamklapper (nummer toegang 2.13.42).
Beschrijving van de series en archiefbestanddelen
- 1ste Afdeling
  - Lijsten en andere stukken aangaande de toekenning van het Metalen Kruis aan degenen, die in 1830 en 1831 onder de wapenen waren geweest., 1831-1839; 1; 1 pak
  - 1ste Afdeling, 1ste Bataillon. (tot 1831 schutterij van 's-Gravenhage, veldbataillon).
    - Staf.
      - Contrôleboeken., 1830-1839; 2-15; 14 delen
        Sedert 1835 zijn de officieren en de minderen in twee afzonderlijke registers ingeschreven: de "grote" en de "kleine" staf
        - 1830 4de kwartaal en 1831, 2
        - 1832, 3
        - 1833, 4
        - 1834, 5
        - 1835, 6-7
          - niet gespecificeerd, 6
          - niet gespecificeerd, 7
        - 1836, 8-9
          - niet gespecificeerd, 8
          - niet gespecificeerd, 9
        - 1837, 10-11
          - niet gespecificeerd, 10
          - niet gespecificeerd, 11
        - 1838, 12-13
          - niet gespecificeerd, 12
          - niet gespecificeerd, 13
        - 1839 1e - 3e kwartaal, 14-15
          - niet gespecificeerd, 14
          - niet gespecificeerd, 15
    - Subsistentencompagnie.
      - Contrôleboeken., 1834-1839; 16-21; 6 delen
        - 1834, 16
        - 1835, 17
        - 1836, 18
        - 1837, 19
        - 1838, 20
        - 1839 1e - 3e kwartaal, 21
    - 1ste Compagnie.
      - Contrôleboeken., 1830-1839; 22-30; 9 delen
        - 1830 4de kwartaal en 1831, 22
        - 1832, 23
        - 1833, 24
          Geen officieren
        - 1834, 25
        - 1835, 26
        - 1836, 27
        - 1837, 28
        - 1838, 29
        - 1839 1e - 3e kwartaal, 30
    - 2de Compagnie.
      - Contrôleboeken., 1830-1839; 31-39; 9 delen
        - 1830 4e kwartaal en 1831, 31
        - 1832, 32
        - 1833, 33
        - 1834, 34
        - 1835, 35
        - 1836, 36
        - 1837, 37
        - 1838, 38
        - 1839 1e - 3e kwartaal, 39
    - 3de Compagnie.
      - Contrôleboeken., 1830-1839; 40-48; 9 delen
        - 1830 4de kwartaal en 1831, 40
        - 1832, 41
        - 1833, 42
        - 1834, 43
        - 1835, 44
        - 1836, 45
        - 1837, 46
        - 1838, 47
        - 1839 1e - 3e kwartaal, 48
    - 4de Compagnie.
      - Contrôleboeken., 1830-1839; 49-57; 9 delen
        - 1830 4de kwartaal en 1831, 49
        - 1832, 50
        - 1833, 51
        - 1834, 52
        - 1835, 53
        - 1836, 54
        - 1837, 55
        - 1838, 56
        - 1839 1e - 3e kwartaal, 57
    - 5de Compagnie.
      - Contrôleboeken., 1830-1839; 58-66; 9 delen
        - 1830 4de kwartaal, en 1831, 58
        - 1832, 59
        - 1833, 60
        - 1834, 61
        - 1835, 62
        - 1836, 63
        - 1837, 64
        - 1838, 65
        - 1839 1e - 3e kwartaal, 66
    - 6de Compagnie.
      - Contrôleboeken., 1830-1839; 67-75
        - 1830 4de kwartaal en 1831, 67
        - 1832, 68
        - 1833, 69
        - 1834, 70
        - 1835, 71
        - 1836, 72
        - 1837, 73
        - 1838, 74
        - 1839 1e - 3e kwartaal, 75
    - (7de) Artilleriecompagnie
      - Contrôleboeken, 1830-1839; 76-84; 9 delen
        - 1830 4de kwartaal en 1831, 76
        - 1832, 77
        - 1833, 78
        - 1834, 79
        - 1835, 80
        - 1836, 81
        - 1837, 82
        - 1838, 83
        - 1839 1e - 3e kwartaal, 84
  - 1ste Afdeling, 2de Bataillon.
    - Staf.
      - Contrôleboeken., 1835-1838; 85-88; 4 delen
        - 1835, 85
        - 1836, 86
        - 1837, 87
        - 1838, 88
    - 1ste Compagnie.
      - Contrôleboeken., 1835-1838; 89-92; 4 delen
        - 1835, 89
        - 1836, 90
        - 1837, 91
        - 1838, 92
    - 2de Compagnie.
      - Contrôleboeken., 1835-1838; 93-96; 4 delen
        - 1835, 93
        - 1836, 94
        - 1837, 95
        - 1838, 96
    - 3de Compagnie.
      - Contrôleboeken., 1835-1838; 97-99; 3 delen
        - 1835, 97
        - 1837, 98
        - 1838, 99
    - 4de Compagnie.
      - Contrôleboeken., 1835-1838; 100-102; 3 delen
        - 1835, 100
        - 1837, 101
        - 1838, 102
    - 5de Compagnie.
      - Contrôleboeken., 1836-1838; 103-105; 3 delen
        - 1836, 103
        - 1837, 104
        - 1838, 105
    - Artilleriecompagnie.
      - Contrôleboeken., 1835-1838; 106-109; 4 delen
        - 1835, 106
        - 1836, 107
        - 1837, 108
        - 1838, 109
- 2de Afdeling (tot 1831 Rotterdamse veldschutterij).
  - Staf.
    - Contrôleboeken., 1830-1839; 110-118; 9 delen
      - 1830 4de kwartaal en 1831, 110
      - 1832, 111
      - 1833, 112
      - 1834, 113
      - 1835, 114
      - 1836, 115
      - 1837, 116
      - 1838, 117
      - 1839 1e - 3e kwartaal, 118
    - Lijsten en ander stukken aangaande toekenning van het Metalen Kruis aan degenen, die in 1830 en 1831 onder de wapenen waren geweest., 1831-1839; 119; 1 pak
  - 2de Afdeling, 1ste Bataillon.
    - Staf.
      - Contrôleboeken., 1830-1839; 120-128; 9 delen
        - 1830 4de kwartaal en 1831, 120
        - 1832, 121
        - 1833, 122
        - 1834, 123
        - 1835, 124
        - 1836, 125
        - 1837, 126
        - 1838, 127
        - 1839 1e - 3e kwartaal, 128
    - Detachement.
      - Contrôleboeken., 1834-1839; 129-134; 6 delen
        - 1834, 129
        - 1835, 130
        - 1836, 131
        - 1837, 132
        - 1838, 133
        - 1839 1e - 3de kwartaal, 134
    - 1ste Compagnie.
      - Contrôleboeken., 1830-1839; 135-143; 9 delen
        - 1830 4de kwartaal en 1831, 135
        - 1832, 136
        - 1833, 137
        - 1834, 138
        - 1835, 139
        - 1836, 140
        - 1837, 141
        - 1838, 142
        - 1839 1e - 3e kwartaal, 143
    - 2de Compagnie.
      - Contrôleboeken., 1830-1839; 144-152; 9 delen
        - 1830 4de kwartaal en 1831, 144
        - 1832, 145
        - 1833, 146
        - 1834, 147
        - 1835, 148
        - 1836, 149
        - 1837, 150
        - 1838, 151
        - 1839 1e - 3e kwartaal, 152
    - 3de Compagnie.
      - Contrôleboeken., 1830-1839; 153-161; 9 delen
        - 1830 4de kwartaal en 1831, 153
        - 1832, 154
        - 1833, 155
        - 1834, 156
        - 1835, 157
        - 1836, 158
        - 1837, 159
        - 1838, 160
        - 1839 1e - 3e kwartaal, 161
    - 4de Compagnie.
      - Contrôleboeken., 1830-1839; 162-170; 9 delen
        - 1830 4de kwartaal en 1831, 162
        - 1832, 163
        - 1833, 164
        - 1834, 165
        - 1835, 166
        - 1836, 167
        - 1837, 168
        - 1838, 169
        - 1839 1e - 3e kwartaal, 170
    - 5de Compagnie.
      - Contrôleboeken., 1830-1839; 171-179; 9 delen
        - 1830 4de kwartaal en 1831, 171
        - 1832, 172
        - 1833, 173
        - 1834, 174
        - 1835, 175
        - 1836, 176
        - 1837, 177
        - 1838, 178
        - 1839 1e - 3e kwartaal, 179
  - 2de Afdeling, 2de Bataillon.
    - Staf.
      - Contrôleboeken., 1830-1839; 180-189; 10 delen
        - 1830 4de kwartaal en 1831, 180
        - 1832, 181
        - 1833, 182
        - 1834, 183
        - 1835, 184
        - 1835, 185
        - 1836, 186
        - 1837, 187
        - 1838, 188
        - 1839 1e - 3e kwartaal, 189
    - Detachement.
      - Contrôleboeken., 1834-1839; 190-195; 6 delen
        - 1834 4de kwartaal en 1831, 190
        - 1835, 191
        - 1836, 192
        - 1837, 193
        - 1838, 194
        - 1839 1e - 3e kwartaal, 195
    - 1ste Compagnie (in 1830 en 1831 5de compagnie of schutterij Delft).
      - Contrôleboeken., 1830-1839; 196-204; 9 delen
        - 1830 4de kwartaal en 1831, 196
        - 1832, 197
        - 1833, 198
        - 1834, 199
        - 1835, 200
        - 1836, 201
        - 1837, 202
        - 1838, 203
        - 1839 1e - 3e kwartaal, 204
    - 2de Compagnie (in 1830 en 1831 1ste compagnie).
      - Contrôleboeken, 1830-1839; 205-213; 9 delen
        - 1830 4de kwartaal en 1831, 205
        - 1832, 206
        - 1833, 207
        - 1834, 208
        - 1835, 209
        - 1836, 210
        - 1837, 211
        - 1838, 212
        - 1839 1e - 3e kwartaal, 213
    - 3de Compagnie (in 1830 en 1831 6de compagnie of schutterij Schiedam).
      - Contrôleboeken, 1830-1839; 214-222; 9 delen
        - 1830 4de kwartaal en 1831, 214
        - 1832, 215
        - 1833, 216
        - 1834, 217
        - 1835, 218
        - 1836, 219
        - 1837, 220
        - 1838, 221
        - 1839 1e - 3e kwartaal, 222
    - Op 1831 Maart 6 opgeheven 4de Compagnie.
      - Contrôleboeken., 1830 4de kwartaal en 1831 1ste kwartaal; 223
    - 4de Compagnie. (in 1830 en 1831 2de Compagnie).
      - Contrôleboeken, 1830-1839; 224-232; 9 delen
        - 1830 4de kwartaal en 1831, 224
        - 1832, 225
        - 1833, 226
        - 1834, 227
        - 1835, 228
        - 1836, 229
        - 1837, 230
        - 1838, 231
        - 1839 1e - 3e kwartaal, 232
    - 5de Compagnie.
      - Contrôleboeken, 1832-1839; 233-240; 8 delen
        - 1832, 233
        - 1833, 234
        - 1834, 235
        - 1835, 236
        - 1836, 237
        - 1837, 238
        - 1838, 239
        - 1839 1e - 3e kwartaal, 240
    - Artilleriecompagnie.
      - Contrôleboeken, 1830-1839; 241-249; 9 delen
        - 1830 4de kwartaal en 1831, 241
        - 1832, 242
        - 1833, 243
        - 1834, 244
        - 1835, 245
        - 1836, 246
        - 1837, 247
        - 1838, 248
        - 1839 1e - 3e kwartaal, 249
- 3de Afdeling.
  - Ingekomen stukken van den Directeur-generaal van Oorlog., 1835-1839; 249A; 1 pak
  - Ingekomen stukken van den commandant van het 2de Bataillon en andere instanties., 1834-1839; 249B; 1 pak
  - Lijsten en andere stukken aangaande de toekenning van het Metalen Kruis aan degenen, die in 1830 en 1831 onder de wapenen waren geweest., 1832-1839; 250; 1 pak
  - 3de Afdeling, 1ste Bataillon.
    - Staf.
      - Ingekomen stukken van den commandant van de 3de Afdeling., 1832-1837; 250A; 1 pak
      - Ingekomen stukken van diverse instanties en personen., 1832-1838; 250B; 1 pak
      - Contrôleboeken, 1830-1839; 251-259; 9 delen
        - 1830 4de kwartaal en 1831, 251
        - 1832, 252
        - 1833, 253
        - 1834, 254
        - 1835, 255
        - 1836, 256
        - 1837, 257
        - 1838, 258
        - 1839 1e - 3e kwartaal, 259
    - Subsistentencompagnie.
      - Contrôleboeken, 1830-1839; 260-265; 6 delen
        - 1834 4de kwartaal en 1831, 260
        - 1835, 261
        - 1836, 262
        - 1837, 263
        - 1838, 264
        - 1839 1e - 3e kwartaal, 265
    - 1ste Compagnie.
      - Contrôleboeken, 1830-1839; 266-274; 9 delen
        - 1830 4de kwartaal en 1831, 266
        - 1832, 267
        - 1833, 268
        - 1834, 269
        - 1835, 270
        - 1836, 271
        - 1837, 272
        - 1838, 273
        - 1839 1e - 3e kwartaal, 274
    - 2de Compagnie.
      - Contrôleboeken, 1830-1839; 275-283; 9 delen
        - 1830 4de kwartaal en 1831, 275
        - 1832, 276
        - 1833, 277
        - 1834, 278
        - 1835, 279
        - 1836, 280
        - 1837, 281
        - 1838, 282
        - 1839 1e - 3e kwartaal, 283
    - 3de Compagnie.
      - Contrôleboeken, 1830-1839; 284-292; 9 delen
        - 1830 4de kwartaal en 1831, 284
        - 1832, 285
        - 1833, 286
        - 1834, 287
        - 1835, 288
        - 1836, 289
        - 1837, 290
        - 1838, 291
        - 1839 1e - 3e kwartaal, 292
    - 4de Compagnie.
      - Contrôleboeken, 1830-1839; 293-301; 9 delen
        - 1830 4de kwartaal en 1831, 293
        - 1832, 294
        - 1833, 295
        - 1834, 296
        - 1835, 297
        - 1836, 298
        - 1837, 299
        - 1838, 300
        - 1839 1e - 3e kwartaal, 301
    - 5de Compagnie.
      - Contrôleboeken, 1830-1839; 302-310; 9 delen
        - 1830 4de kwartaal en 1831, 302
        - 1832, 303
        - 1833, 304
        - 1834, 305
        - 1835, 306
        - 1836, 307
        - 1837, 308
        - 1838, 309
        - 1839 1e - 3e kwartaal, 310
    - 6de Compagnie.
      - Contrôleboeken, 1830-1839; 311-319; 9 delen
        - 1830 4de kwartaal en 1831, 311
        - 1832, 312
        - 1833, 313
        - 1834, 314
        - 1835, 315
        - 1836, 316
        - 1837, 317
        - 1838, 318
        - 1839 1e - 3e kwartaal, 319
  - 3de Afdeling, 2de Bataillon.
    - Staf.
      - Contrôleboeken, 1835-1839; 320-324; 5 delen
        - 1835, 320
        - 1836, 321
        - 1837, 322
        - 1838, 323
        - 1839 1e - 3e kwartaal, 324
    - 1ste Compagnie.
      - Contrôleboeken, 1835-1839; 325-328; 4 delen
        - 1835, 325
        - 1837, 326
        - 1838, 327
        - 1839 1e - 3e kwartaal, 328
    - 2de Compagnie.
      - Contrôleboeken, 1835-1839; 329-333; 5 delen
        - 1835, 329
        - 1836, 330
        - 1837, 331
        - 1838, 332
        - 1839 1e - 3e kwartaal, 333
    - 3de Compagnie.
      - Contrôleboeken, 1835-1839; 334-337; 4 delen
        - 1835, 334
        - 1837, 335
        - 1838, 336
        - 1839 1e - 3e kwartaal, 337
    - 4de Compagnie.
      - Contrôleboeken, 1835-1839; 338-341; 4 delen
        - 1835, 338
        - 1837, 339
        - 1838, 340
        - 1839 1e - 3e kwartaal, 341
    - 5de Compagnie.
      - Contrôleboeken, 1835-1839; 342-345; 4 delen
        - 1835, 342
        - 1837, 343
        - 1838, 344
        - 1839 1e - 3e kwartaal, 345
- 4de Afdeling.
  - Staf.
    Van 1832 af is hierin ook de staf van het 1ste Bataillon opgenomen
    - Contrôleboeken, 1830-1839; 346-354; 9 delen
      - 1830 4de kwartaal en 1831, 346
      - 1832, 347
      - 1833, 348
      - 1834, 349
      - 1835, 350
      - 1836, 351
      - 1837, 352
      - 1838, 353
      - 1839 1e - 3e kwartaal, 354
      - Lijsten en andere stukken aangaande de toekenning van het Metalen Kruis aan degenen, die in 1830 en 1831 onder de wapenen waren geweest.1831-1839, 355; 1 pak
  - 4de Afdeling. 1ste Bataillon.
    Voor de Staf zie Inv no. 347- 354
    - Subsistentencompagnie.
      - Contrôleboeken., 1834-1839; 356-361; 6 delen
        - 1834, 356
        - 1835, 357
        - 1836, 358
        - 1837, 359
        - 1838, 360
        - 1839 1e - 3e kwartaal, 361
    - 1ste Compagnie.
      - Contrôleboeken., 1830-1839; 362-370; 9 delen
        - 1830 4de kwartaal en 1831, 362
        - 1832, 363
        - 1833, 364
        - 1834, 365
        - 1835, 366
        - 1836, 367
        - 1837, 368
        - 1838, 369
        - 1839 1e - 3e kwartaal, 370
    - 2de Compagnie.
      - Contrôleboeken, 1830-1839; 371-379; 9 delen
        - 1830 4de kwartaal en 1831, 371
        - 1832, 372
        - 1833, 373
        - 1834, 374
        - 1835, 375
        - 1836, 376
        - 1837, 377
        - 1838, 378
        - 1839 1e - 3e kwartaal, 379
    - In 1832 opgeheven 3de Compagnie.
      - Contrôleboeken, 1830-1832; 380-382; 3 delen
        - 1830 4de kwartaal en 1831, 380
        - 1831 1ste kwartaal, (subsistenten), 381
        - 1832, 382
    - 3de Compagnie. (van 1830- 1832 4de Compagnie).
      - Contrôleboeken, 1830-1839; 383-392; 10 delen
        - 1830 4de kwartaal en 1831, 383
        - 1831 1ste kwartaal, (subsistenten), 384
        - 1832, 385
        - 1833, 386
        - 1834, 387
        - 1835, 388
        - 1836, 389
        - 1837, 390
        - 1838, 391
        - 1839 1e - 3e kwartaal, 392
    - 4de Compagnie (van 1830- 1832 5de Compagnie).
      - Contrôleboeken, 1830-1839; 393-401; 9 delen
        - 1830 4de kwartaal en 1831, 393
        - 1832, 394
        - 1833, 395
        - 1834, 396
        - 1835, 397
        - 1836, 398
        - 1837, 399
        - 1838, 400
        - 1839 1e - 3e kwartaal, 401
    - 5de Compagnie (tot 1830 November 25 afzonderlijke schutterijen van Brielle en Maassluis; tot 1832 6de Compagnie).
      - Contrôleboeken, 1830-1839; 402-412; 11 delen
        - 1830 4de kwartaal, (Brielle), 402
        - 1830 4de kwartaal, (Maassluis), 403
        - 1830 4de kwartaal en 1831, 404
        - 1832, 405
        - 1833, 406
        - 1834, 407
        - 1835, 408
        - 1836, 409
        - 1837, 410
        - 1838, 411
        - 1839 1e - 3e kwartaal, 412
    - Halve Artilleriecompagnie.
      - Contrôleboeken, 1832-1839; 413-420; 8 delen
        - 1832, 413
        - 1833, 414
        - 1834, 415
        - 1835, 416
        - 1836, 417
        - 1837, 418
        - 1838, 419
        - 1839 1e - 3e kwartaal, 420
  - 4de Afdeling, 2de Bataillon.
    - Staf
      Hierin zijn tevens de staven van de Afdeling en van het 3de Bataillon opgenomen
      - Contrôleboeken, 1832-1839; 421-428; 8 delen
        - 1832, 421
        - 1833, 422
        - 1834, 423
        - 1835, 424
        - 1836, 425
        - 1837, 426
        - 1838, 427
        - 1839 1e - 3e kwartaal, 428
    - Subsistentencompagnie.
      - Contrôleboeken., 1833-1835; 429-431; 3 delen
        - 1833, 429
        - 1834, 430
        - 1835, 431
      - Administratieboeken., 1836-1839; 432-435; 4 delen
        - 1836, 432
        - 1837, 433
        - 1838, 434
        - 1839 1e - 3e kwartaal, 435
    - 1ste Compagnie.
      - Contrôleboeken., 1830-1839; 436-444; 9 delen
        - 1830 4de kwartaal en 1831, 436
        - 1832, 437
        - 1833, 438
        - 1834, 439
        - 1835, 440
        - 1836, 441
        - 1837, 442
        - 1838, 443
        - 1839 1e - 3e kwartaal, 444
    - 2de Compagnie.
      - Contrôleboeken., 1830-1839; 445-453; 9 delen
        - 1830 4de kwartaal en 1831, 445
        - 1832, 446
        - 1833, 447
        - 1834, 448
        - 1835, 449
        - 1836, 450
        - 1837, 451
        - 1838, 452
        - 1839 1e - 3e kwartaal, 453
    - 3de Compagnie.
      - Contrôleboeken, 1830-1839; 454-462; 9 delen
        - 1830 4de kwartaal en 1831, 454
        - 1832, 455
        - 1833, 456
        - 1834, 457
        - 1835, 458
        - 1836, 459
        - 1837, 460
        - 1838, 461
        - 1839 1e - 3e kwartaal, 462
    - 4de Compagnie.
      - Contrôleboeken, 1830-1839; 463-471; 9 delen
        - 1830 4de kwartaal en 1831, 463
        - 1832, 464
        - 1833, 465
        - 1834, 466
        - 1835, 467
        - 1836, 468
        - 1837, 469
        - 1838, 470
        - 1839 1e - 3e kwartaal, 471
    - 5de Compagnie.
      - Contrôleboeken., 1830-1839; 472-480; 9 delen
        - 1830 4de kwartaal en 1831, 472
        - 1832, 473
        - 1833, 474
        - 1834, 475
        - 1835, 476
        - 1836, 477
        - 1837, 478
        - 1838, 479
        - 1839 1e - 3e kwartaal, 480
    - Artilleriecompagnie.
      - Contrôleboeken., 1830-1839; 481-489; 9 delen
        - 1830 4de kwartaal en 1831, 481
        - 1832, 482
        - 1833, 483
        - 1834, 484
        - 1835, 485
        - 1836, 486
        - 1837, 487
        - 1838, 488
        - 1839 1e - 3e kwartaal, 489
  - 4de Afdeling, 3de Bataillon.
    - Staf.
      Voor de contrôleboeken van 1835 - 1839 zie die van het 2de Bataillon Inv. no. 424 - 428
      - Contrôleboek., 1830 4de kwartaal - 1834; 490; 1 deel
    - Subsistentencompagnie.
      - Administratieboeken., 1835-1839; 491-495; 5 delen
        - 1835, 491
        - 1836, 492
        - 1837, 493
        - 1838, 494
        - 1839 1e - 3e kwartaal, 495